臺灣高等法院民事判決
109年度上國字第15號
上  訴  人  黃應媫
被 上訴 人  內政部
法定代理人  徐國勇
被 上訴 人  內政部警政署

法定代理人  陳家欽
被 上訴 人  內政部警政署刑事警察局

法定代理人  黃明昭
上列3人共同
訴訟代理人  宋重和律師 
            鄭俊彥律師
被 上訴 人  臺北市政府警察局中正第一分局

法定代理人  陳明志
訴訟代理人  彭國書律師
            韓瑋倫律師
被 上訴 人  臺北市政府警察局

法定代理人  陳嘉昌
被      告  臺北市政府警察局刑事警察大隊

法定代理人  陳明君
上列2人共同
訴訟代理人  張宜斌律師
上列當事人間請求國家賠償等事件，上訴人對於中華民國109年2
月27日臺灣臺北地方法院108年度國字第21號判決提起上訴，並
為訴之追加，本院於110年1月5日言詞辯論終結，判決如下：
    主      文
上訴及追加之訴均駁回。
第二審（含追加）訴訟費用由上訴人負擔。
    事實及理由
壹、程序方面：
一、被上訴人臺北市政府警察局中正第一分局（下稱中正一分局
    ）之法定代理人已由沈炳信變更為陳明志，並據其具狀聲明
    承受訴訟，續行訴訟（見本院卷二第49-53頁之民事聲明承
    受訴訟狀及局長簡介網頁資料），核無不合，應予准許。
二、上訴人在原審主張被上訴人共同侵害其名譽，依國家賠償法第2條第2項規定，請求被上訴人共同給付新臺幣（下同）66萬7920元本息，及共同對外發佈如原判決附件所示道歉新聞稿，並於自由時報全國版刊頭旁以9.2公分寬、4.5公分高之範圍刊登，於蘋果日報全國版刊頭旁以4.4公分寬、6公分高之範圍刊登，及發函請求民視新聞台、年代新聞台之新聞部播報該新聞，暨以上列新聞網址作為參考文獻撰寫維基百科，於警光新聞雲臉書之網址https ://www .facebook.com/policetorch/張貼（見原審卷二第569-570、571-572頁）；上訴後，在本院追加主張被上訴人共同侵害其名譽權、人格權、肖像權、隱私權，依同一法律依據，請求被上訴人連帶為上開內容之給付（含金錢及道歉─見本院卷一第91-99、121、143頁），核僅係補充法律上之陳述，依民事訴訟法第463條、第256條規定，應予准許。另追加臺北市政府警察局刑事警察大隊（下稱市刑大）為被告，主張被告與被上訴人間有共同侵權行為，依國家賠償法第2條第2項規定，請求被告應與被上訴人連帶為上開給付（見本院卷一第141-143、149-151頁），核係基於共同侵權行為之同一基礎事實為國家賠償請求，且有合一確定之必要，依民事訴訟法第446條第1項但書及第255條第1項第2、5款規定，亦應予准許。
三、上訴人在本院追加市刑大為被告請求國家賠償，雖未先以書
    面向其為請求，然查市刑大之上級機關即為被上訴人臺北市
    政府警察局（下稱市警局，見本院卷一第185-187頁之組織
    架構圖）已於民國108年5月13日收受內政部函轉上訴人之國
    家賠償書面請求（見原審卷二第449頁），市警局逾30日仍
    未與上訴人開始協議，且於本件訴訟中明示拒絕賠償，已符
    合國家賠償法第11條第1項規定之先行程序要件，堪認市刑
    大亦無同意上訴人國家賠償請求之可能，上訴人自無需再重
    複向市刑大提出國家賠償之書面請求。
四、上訴人未於最後言詞辯論期日到場，核無民事訴訟法第386
    條所列各款情形，爰依被上訴人及被告之聲請，由其等一造
    辯論而為判決。　　
貳、實體方面：　　
一、上訴人主張：伊於民國106年4月19日上午在立法院郵局前，
    因年金改革爭議向立法委員陳情時，並無拉扯立法委員邱志
    偉之行為，詎㈠內政部警政署（下稱警政署）召集內政部刑
    事警察局（下稱刑警局）、市警局、中正一分局、市刑大共
    同組成之專案小組（下稱專案小組）明知上情，竟仍於當日
    、及106年4月20日、21日對外宣稱伊有拉扯邱志偉，涉犯強
    制罪嫌及違反社會秩序維護法（下稱社維法），並公布伊之
    照片、姓名、年齡、職業等個人資料；㈡中正一分局於106年
    4月21日詢問伊時已檢視蒐證影片確認伊並未拉扯邱志偉，
    竟未發布新聞稿予以澄清，繼續對外宣稱伊有拉扯行為及公
    布伊之全名、年齡、職業，復於同年月25日將伊以涉嫌違反
    社維法第85條第1款規定移送臺灣臺北地方法院（下稱北院
    ）臺北簡易庭，並發布新聞稿，復於北院對伊作成不罰之裁
    定後，竟仍提起抗告，拒不對外發布新聞稿澄清伊無拉扯行
    為；㈢內政部於106年4月24日經立法委員質詢有關專案小組
    違反偵查不公開原則後，未依法指揮監督其下級機關檢討改
    進，有怠忽職守之情事。被上訴人與被告上開作為及不作為
    ，違反偵查不公開原則及「警察機關偵辦刑案新聞處理應行
    注意要點」之規定，使自由時報、年代新聞台、蘋果日報、
    民視新聞等媒體及維基百科持續將伊之個人資料及不實事實
    大肆報導散布，致社會大眾誤認伊有違法行為遭移送法辦，
    侵害伊之名譽權、人格權、肖像權、隱私權，伊心靈因而嚴
    重受創等語，爰依國家賠償法第2條第2項規定，請求被上訴
    人與被告連帶賠償伊所受非財產上損害，並刊登道歉新聞稿
    回復伊之名譽。   
二、被上訴人及被告則抗辯如下：
　㈠內政部、警政署、刑警局：伊等所發布之新聞資料從未顯示
    上訴人之姓名、年籍等個資或涉案資料，警光新聞雲之貼文
    亦未提及上訴人姓名及相關個人資料。至專案小組調查106
    年4月19日在立法院前反年金改革之陳情抗議所生衝突事件
    （下稱系爭陳抗事件）時雖有對外公布新聞資料，惟並未揭
    露上訴人之個人資料，純係為維護公共利益及追查相關觸犯
    法令人士，基於偵防之需要所為，並無侵害上訴人之名譽等
    權利之行為。內政部亦無未依法指揮監督下級機關檢討改進
    之情事。
　㈡市警局、市刑大以：上訴人對伊等所為之國家賠償請求，已
    罹於時效而消滅。市刑大亦從未對外發布與上訴人個人資料
    有關之新聞稿。又市警局因調查系爭陳抗事件相關觸犯法令
    人員，依偵查不公開作業辦法第9條第1項第5款及警察機關
    偵辦刑案新聞處理應行注意要點第5點第1項第6款規定，為
    維護公共利益及查明觸法人士，有必要適度發佈新聞稿說明
    系爭事件之調查情形，此並未違反偵查不公開原則，亦無怠
    於執行職務之情事。況由「壹電視」報導畫面可見上訴人於
    系爭陳抗事件之現場，確有趨前靠近邱志偉並伸出右手涉嫌
    與之拉扯。且上訴人曾於106年4月7日擔任年代新聞台之節
    目來賓，該節目播出時已公布其姓名、職業等個人資料，媒
    體可自行搜尋得知，伊等並未洩漏上訴人個人資料予媒體或
    維基百科。
　㈢中正一分局以：伊係基於警員在場蒐證結果顯示上訴人確有
    與警方發生拉扯事實，及上訴人於106年4月21日警詢時坦承
    有意圖以身體阻擋邱志偉進入立法院等證據資料，始以上訴
    人涉嫌違反社維法第85條第1款規定將之移送裁罰，及對法
    院所為上訴人不罰裁定提出抗告，並非故意虛構事實侵害上
    訴人之名譽等權利。又伊依警察機關偵辦刑案新聞處理應行
    注意要點規定，對外說明系爭陳抗事件查處情形時，並未公
    布上訴人之姓名、年齡、照片等個人資料，亦未將蒐證畫面
    提供給媒體，並無不法侵害上訴人權利。　　   
三、原審判決駁回上訴人對被上訴人之訴訟，上訴人不服，提起
    上訴，並為訴之追加，及追加市刑大為被告，其上訴聲明：
     ㈠原判決廢棄；㈡被上訴人應連帶給付上訴人66萬7920元，
    及其中18萬2160元自起訴狀繕本最後送達翌日起至清償日止
    ，按週年利率5％計算之利息，另48萬5760元自追加訴之聲明
    狀繕本最後送達翌日起至清償日止，按週年利率5％計算之利
    息；㈢被上訴人應共同對外發佈如原判決附件所示道歉新聞
    稿，於警光新聞雲臉書貼文刊登，於自由時報全國版刊頭旁
    以9.2公分寬、4.5公分高之範圍刊登，於蘋果日報全國版刊
    頭旁以4.4公分寬、6公分高之範圍刊登，發函至民視新聞台
    、年代新聞台之新聞部請求播報該新聞，以上列新聞網址作
    為參考文獻撰寫維基百科；另對市刑大追加之訴聲明：㈠市
    刑大應與被上訴人連帶給付66萬7920元，及自第二審民事追
    加訴之聲明狀繕本送達翌日起至清償日止，按週年利率5％計
    算之利息；㈡市刑大應與被上訴人共同對外發佈如原判決附
    件所示道歉新聞稿，於警光新聞雲臉書貼文刊登，於自由時
    報全國版刊頭旁以9.2公分寬、4.5公分高之範圍刊登，於蘋
    果日報全國版刊頭旁以4.4公分寬、6公分高之範圍刊登，發
    函至民視新聞台、年代新聞台之新聞部請求播報該新聞，共
    同以上列新聞網址作為參考文獻撰寫維基百科。被上訴人均
    答辯聲明：上訴駁回。市刑大答辯聲明：追加之訴駁回。
四、按國家依國家賠償法第2條第2項規定所負損害賠償責任，係
    就公務員職務上侵權行為所負之間接責任，必先有特定之公
    務員於執行職務行使公權力時，因故意或過失不法侵害人民
    之自由或權利，或怠於執行職務，致人民自由或權利遭受損
    害，該特定公務員之行為已構成職務上之侵權行為時，國家
    始應對該受損害之人民負賠償之責任。準此，本件上訴人依
    國家賠償法第2條第2項規定，請求被上訴人及被告連帶賠償
    其所受損害，自應證明公務員有構成職務上之侵權行為。查
    ：
　㈠市警局、中正一分局於106年4月19日系爭陳抗事件發生後，
    於當日分別發佈標題為「419群眾暴力違法脫序行為警方蒐
    證依法嚴辦」、「反對年金改革團體違法衝突案警方依法嚴
    辦」等新聞參考資料，警政署警光雜誌編輯之警光新聞雲臉
    書粉絲專頁於同日發佈標題為「警政署已掌握25名滋事分子
    ，將依法追究嚴辦，展現執法決心」之貼文，中正一分局復
    於106年4月25日以上訴人違反社維法第85條第1款規定，將
    其函送北院，並於當日發布新聞參考資料之事實，雖為兩造
    所不爭執（見原審卷二第570-571頁、本院卷二第9頁），並
    有上開新聞資料、貼文、移送書為證（見原審卷一第143、2
    39-243、515、521、523、577、579頁、卷二第143頁），惟
    查：
　⒈市警局、中正一分局上開於106年4月19日之新聞稿內容均未
    提及上訴人姓名、個人資料及照片（見原審卷一第143、521
    、523、577頁），中正一分局於同年月25日之新聞稿內容則
    僅說明查辦結果及移送檢察署及法院處理情形，完全未提及
    上訴人之姓名、個人資料及照片（見原審卷一第143、579頁
    ），均難認有何侵害上訴人名譽等權利之情。至移送書之內
    容乃關於中正一分局以上訴人於系爭陳抗事件現場有違反社
    維法規定之行為，將其函送北院（見原審卷一第239-243頁
    ），核屬該分局依法令規定所為之處理程序及關於移送書製
    作之格式內容，亦難認有何侵害上訴人之名譽等權利可言。
　⒉又警光新聞雲臉書粉絲專頁106年4月19日發佈標題為「警政
    署已掌握25名滋事分子，將依法追究嚴辦，展現執法決心」
    之貼文，其內容亦僅關於系爭陳抗事件之報導，並未刊登上
    訴人姓名、個人資料及照片（見原審卷一第515-517頁、卷
    二第143頁、本院卷一第351頁），亦難據此認定內政部、警
    政署或刑警局有何侵害上訴人名譽等權利之情事。
　⒊此外，依警政署提出其於106年4月19日由刑警局承辦公布之
    新聞資料，僅記載：「目前經過濾現場蒐證畫面已掌握15起
    違法（序）案件及25名滋事份子，並聲明將持續依法追究嚴
    辦。經警方檢視相關新聞報導及蒐證影像，遭民眾推擠拉扯
    或施加暴力情事計有15件涉嫌違反刑法傷害罪、強制罪、妨
    害公務及社會秩序維護法案件，已報請檢察官指揮偵辦」（
    見本院卷一第415-417頁）；於同月20日透過刑警局公布之
    新聞資料亦僅記載：「至今已辨識身分計13人，均交由轄區
    警察機關立即傳訊，並移請臺灣臺北地方法院檢察署申辦；
    其餘嫌犯則將運用雲端科技及各縣市警察局的力量進行辨識
    ，全力查緝到案」（見本院卷一第419頁），亦全未提及上
    訴人之姓名、個資及照片或其涉案情形。故上開新聞資料均
    難認有侵害上訴人名譽等權利之事實。
　⒋另上訴人始終不能提出任何證據資料證明市刑大有針對系爭
    陳抗事件發布任何新聞資料，或有關其個人涉案發布新聞稿
    ，則亦難認被告市刑大有何洩露上訴人個人資料，侵害其名
    譽等權利之行為。
　㈡上訴人另以專案小組公布其照片、姓名、年齡、職業，且散
    布其有拉扯邱志偉之不實事實，中正一分局事後明知誤認仍
    未予澄清，內政部亦未盡督導之責為據，主張被上訴人及被
    告共同侵害其名譽權、人格權、肖像權、隱私權，並提出市
    警局提供議員索取資料、自由時報電子報、年代新聞台畫面
    截圖、蘋果日報、民視新聞、大紀元、TVBS新聞網等報導及
    維基百科網頁資料、北院臺北簡易庭106年度北秩字第105號
    （下稱第105號）裁定、北院刑事庭106年度秩抗字第14號（
    下稱第14號）裁定為證（見原審卷一第125-139、163-171、
    215-235、245-257、569-575頁），惟為被上訴人及被告所
    否認，並以前揭情詞置辯。查：
　⒈上訴人所提出之市警局提供議員索取資料僅記載：「……為案
    件協助指證及提供線索需要，以及達到預防犯罪等維護社會
    公益目的之考量，爰依據偵查不公開作業辦法第9條第1項第
    5款及警察機關偵辦刑案新聞處理應行注意要點第5點第1項
    第6款規定，對外公布相關涉暴力行為之照片」（見原審卷
    一第163頁），並無關於承認有明知上訴人未拉扯邱志偉而
    仍予發布其涉案之新聞稿或有將上訴人姓名、年籍等個資洩
    漏之行為事實，故自難據為有利於上訴人主張之認定。又由
    上訴人所提出之自由時報電子報、年代新聞台畫面截圖、蘋
    果日報、民視新聞、大紀元、TVBS新聞網等報導及維基百科
    網頁資料之內容觀之，部分媒體刊登之照片看似翻攝北市警
    方公布之蒐證照片，惟於上訴人照片版面僅記載「待辨識」
    （見原審卷一第165-171頁），並未記載其姓名及涉案內容
    ，部分雖刊登上訴人之照片及在照片下方記載「拉扯立委邱
    志偉」，惟關於上訴人之姓名均僅記載「黃應」，並非上訴
    人全名，復無上訴人之個人資料，且該報導就其消息來源之
    記載均泛以北市警方、警方、北市警方專案小組等詞（見原
    審卷一第215-221、227、229頁），並非統一且明確之消息
    來源。故亦難僅據上開新聞報導及維基百科網頁資料，認定
    專案小組有明知上訴人未涉及拉扯邱志偉之行為，猶故意以
    其照片為蒐證照片提供媒體翻攝及報導，暨散布不實內容之
    情事，或有何應注意而未注意之過失情形。
　⒉至於自由時報電子報106年4月25日雖有報導上訴人之職業為
    「退休老師」（見原審卷一第245頁）、106年4月26日報導
    上訴人「依涉犯強制罪移送」及其年齡（見原審卷一第247
    頁）、蘋果日報電子新聞106年4月23日報導稱上訴人「拉扯
    立委邱志偉」（見原審卷一第223頁）、民視電子新聞106年
    4月23日報導稱上訴人「對立委邱志偉……施暴」（見原審卷
    一第225頁）、維基百科記載上訴人「涉嫌拉扯邱志偉」、
    「依涉犯強制罪嫌送辦」（見原審卷一第255頁），惟其內
    容與中正一分局之偵訊筆錄、移送書及新聞參考資料內容有
    所出入（見原審卷一第207-209、239-243、579頁），尚難
    認其該部分報導內容確為被上訴人或被告所屬公務員所提供
    者，此外，上訴人始終不能舉證證明上開媒體報導內容之確
    實來源為何，則自難僅據其所執上開報導資料為有利其主張
    之認定。況徵諸系爭陳抗事件發生當時，有諸多媒體記者聚
    集在場拍攝、採訪，各媒體本得依其所屬記者在場親自見聞
    上訴人參與活動之內容為報導，且上訴人早於106年4月7日
    曾自稱國小老師於電視節目擔任來賓，發表有關年金改革之
    言論（見原審卷二第465頁之光碟、第485頁之節目畫面截圖
    ），此亦為上訴人所自陳在卷（見原審卷二第476頁）等情
    ，堪認各媒體本得經由上開電視節目調查得知上訴人之職業
    、年齡及相關個資，並依其記者現場親見親聞之內容，而據
    以報導，故上開自由時報電子報等媒體報導及維基百科記載
    之內容並不以來自被上訴人及被告提供資料為必然。從而，
    上訴人執上開媒體及維基百科之報導，主張被上訴人及被告
    或專案小組有對外洩露其個人資料及提供不實內容，侵害其
    權利云云，自難認可取。
　⒊況依108年3月15日修正前偵查不公開作業辦法第9條第1項第5
    款規定：「案件在偵查中，有下列各款情形之一者，除法令
    另有規定外，經審酌公共利益之維護或合法權益之保護，認
    有必要時，得適度公開或揭露：……對於社會治安有重大影
    響之案件，因被告或犯罪嫌疑人逃亡、藏匿或不詳，為期早
    日查獲或防止再犯，籲請社會大眾協助提供偵查之線索及證
    物，或懸賞緝捕」（見原審卷一第187頁）及警察機關偵辦
    刑案新聞處理應行注意要點第5點第1項第6款規定：「為維
    護公共利益或保護合法權益，併遵守偵查不公開原則，於下
    列情形，認有必要時，得經各機關首長或新聞發言人核可後
    ，適度發布新聞：……對於社會治安有重大影響之案件，依
    據查證，足以認定為犯罪嫌疑人，而有告知民眾注意防範或
    有籲請民眾協助指認之必要時，得發布犯罪嫌疑人聲音、面
    貌之圖畫、相片、影像或其他類似之訊息資料」（見原審卷
    一第151頁）。查系爭陳抗事件發生地點在立法院外，聚集
    人數眾多，目的在阻止立法委員入院審查「公務人員退休撫
    卹法」草案，惟其中部分人士涉有觸犯法令之行為（事實及
    理由詳見本院108年度上易字第964號、北院107年度易字第1
    26號、106年度審簡字第1379號刑事判決），而依本院當庭
    勘驗之「壹電視」新聞影片顯示，上訴人與數位頭繫布條之
    陳情人士有先趨前靠近邱志偉身邊，再由警員將上訴人等拉
    離之過程（見本院卷二第13-25頁），則在場警員依現場情
    形判斷上訴人有涉及妨礙立法委員進入立法院執行職務嫌疑
    ，難認非經合理查證或惡意虛構事實，故市警局及中正一分
    局或專案小組因基於系爭事件對於社會治安有重大影響，及
    維護公共利益之必要，縱有適度發布涉案人之蒐證照片，揆
    諸上開規定，亦難認有何違反偵查不公開原則及侵害上訴人
    名譽權等權利之不法性。
　⒋上訴人雖另主張中正一分局於106年4月21日對其詢問涉案事
    實及檢視蒐證畫面，經其否認有拉扯邱志偉後，竟仍將其移
    送法院，復於北院裁定上訴人不罰後仍予抗告，未發布新聞
    澄清錯誤，就其損害應負賠償責任云云。惟查：
　⑴中正一分局以上訴人涉嫌違反社維法第85條第1款規定將之移
    送北院，係基於所取得之現場蒐證影像光碟及上訴人在警詢
    之陳述為證（見原審卷一第239-243頁之移送書），而上開
    影像光碟檔案雖經北院另案第14號勘驗認僅見上訴人與警員
    間拉扯之經過，並無關於上訴人拉扯邱志偉之畫面（見原審
    卷一第141頁、本院卷一第421-433頁），惟依被上訴人提出
    之蒐證照片顯示上訴人當時確在邱志偉身邊，與警員發生拉
    扯（見原審卷二第427-431頁），且經本院當庭勘驗被上訴
    人提出之「壹電視」新聞影片，復可見上訴人與數位頭繫布
    條之陳情人士有先趨前靠近邱志偉身邊，再由警員將上訴人
    等拉離之過程（見本院卷二第13-25頁），則中正一分局警
    員依現場情形判斷上訴人涉嫌妨礙立法委員進入立法院執行
    職務，並非全然無據。故中正一分局所屬公務員綜合上開蒐
    證照片、影像光碟及上訴人不否認於邱志偉進入立法院時有
    在場等情，以上訴人有涉嫌妨礙邱志偉進入立法院，而有違
    反社維法第85條第1款規定，予以移送法院，即難認有何未
    經合理查證或惡意虛構事實之情形。上訴人雖主張中正一分
    局警員承認係誤認其拉扯邱志偉云云，並提出其等於檢視蒐
    證影片時之對話錄音及譯文為證（見原審卷二第401、457頁
    ），惟此錄音僅擷取片段並非完整，復經被上訴人爭執其證
    據能力，自難逕據以認定中正一分局所屬公務員有惡意虛構
    事實之情形。
　⑵北院第14號確定裁定雖裁定上訴人不罰，惟該案法官勘驗影
    像光碟結果亦認定「陳情現場員警及民眾之人數均多，且當
    下情況甚為混亂、擁擠」，而上訴人「有在現場人群中向前
    推擠之作為」、「徒手、以身體重量慢速推擠」、「其等向
    人潮或員警推擠之時間僅持續數秒，後旋遭警員有效制止」
    （見原審卷一第135頁之裁定理由），堪認上訴人確有在陳
    抗事件現場，且有推擠行為。至該裁定為上訴人不罰之理由
    乃「其等上述言行自屬高價值之政治性言論，則對限制該等
    言論之規範採取嚴格審查標準之結果，自應從嚴解釋社會秩
    序維護法第85條第1款之『顯然不當』此不確定法律概念，依
    此標準而論，本件實際上該被移送人6人之行為尚非激進，
    且無蓄意違反法治之故意，復未造成員警公務之滯廢或其他
    明顯、立即之危險，本院自不得遽指其等行為已該當上開社
    會秩序維護法第85條第1款之構成要件，而有科罰之必要」
    （見原審卷一第137頁之裁定理由），核係關於法律適用判
    斷標準之問題，並非移送事實有誤，故尚難依該裁定之不罰
    結論，逕認上訴人主張中正一分局所屬公務員有以不實事項
    誣指上訴人違反社維法之情事，及對上訴人有明知誤認而未
    予澄清之不作為之侵害行為等語為可取。　
　⒌中正一分局於106年4月25日以上訴人違反社維法第85條第1款
    規定移送時，既係本於所蒐取之證據資料而為之，並無上訴
    人所指明知誤認而猶予移送之情事，即無應作澄清之問題，
    而其於當日發佈之新聞參考資料亦僅稱將10名嫌犯依刑法強
    制罪、毀損罪及社維法分別移送北檢偵辦及北院裁處（見原
    審卷一第143頁），並未提及上訴人姓名、涉案情節及其個
    人資料，已如前述，則上訴人以中正一分局明知有誤認，竟
    仍將其移送法院，復未發布新聞澄清，主張該分局有故意或
    過失侵害其名譽權、人格權、肖像權、隱私權等云云，亦非
    可取。
　㈢上訴人既不能證明警政署、刑警局、市警局、中正一分局、
    市刑大所屬公務員有職務上之侵權行為，則其主張內政部經
    立法委員指摘後，仍未督導下級機關檢討改進，有怠忽職守
    之情事，應與其等負連帶賠償責任云云，自非可取。　
五、綜上所述，上訴人主張被上訴人及被告機關之公務員有侵害
    其名譽權、人格權、肖像權、隱私權之行為，依國家賠償法
    第2條第2項規定，請求被上訴人及被告連帶給付上訴人66萬
    7920元，及其中18萬2160元自起訴狀繕本最後送達翌日起至
    清償日止，按週年利率5％計算之利息，另48萬5760元自追加
    訴之聲明狀繕本最後送達翌日起至清償日止，按週年利率5％
    計算之利息，及共同對外發佈如原判決附件所示道歉新聞稿
    ，於警光新聞雲臉書貼文刊登，於自由時報全國版刊頭旁以
    9.2公分寬、4.5公分高之範圍刊登，於蘋果日報全國版刊頭
    旁以4.4公分寬、6公分高之範圍刊登，發函至民視新聞台、
    年代新聞台之新聞部請求播報該新聞，以上列新聞網址作為
    參考文獻撰寫維基百科，為無理由，不應准許。從而，關於
    被上訴人部分，原審所為上訴人敗訴之判決，其所持理由雖
    與本院不盡相同，惟結論並無二致，仍應予維持。上訴論旨
    指摘原判決不當，求予廢棄改判，為無理由。關於被告市刑
    大部分，上訴人追加之訴，亦為無理由，應予駁回。
六、本件事證已臻明確，兩造其餘之攻擊或防禦方法及所用之證
    據，經本院斟酌後，認為均不足以影響本判決之結果，爰不
    逐一論列。至上訴人聲請調查其於中正一分局之警詢錄音資
    料部分，因中正一分局將上訴人依社維法規定移送，並非僅
    憑上訴人在警詢之陳述，故縱予調查亦不影響本判決之結果
    ，爰無再予調查之必要，均附此敘明。
七、據上論結，本件上訴及追加之訴為無理由，依民事訴訟法第
    449條第2項、第78條、第463條、第385條第1項前段，判決
    如主文。
中　　華　　民　　國　　110 　年　　2 　　月　　9 　　日
                  民事第二十五庭
                        審判長法  官  謝碧莉
                              法  官  陳月雯
                              法  官  林晏如
正本係照原本作成。
如不服本判決，應於收受送達後20日內向本院提出上訴書狀，其
未表明上訴理由者，應於提出上訴後20日內向本院補提理由書狀
（均須按他造當事人之人數附繕本）上訴時應提出委任律師或具
有律師資格之人之委任狀；委任有律師資格者，另應附具律師資
格證書及釋明委任人與受任人有民事訴訟法第466 條之1第1項但
書或第2項所定關係之釋明文書影本。如委任律師提起上訴者，
應一併繳納上訴審裁判費。
中　　華　　民　　國　　110 　年　　2 　　月　　9 　　日

    　　　　　　　　　　　　　書記官  簡維萍